臺灣桃園地方法院刑事判決
111年度金訴字第493號
公  訴  人  臺灣桃園地方檢察署檢察官 
被      告  倪陳宗麗



                    居桃園市○○區○○○路000號0樓之0（A0棟）
選任辯護人  沈靖家律師（已解除委任）
            張睿紘律師（已解除委任）                    
上列被告因詐欺等案件，經檢察官提起公訴（110年度偵字第404
60號），被告於準備程序進行中，就被訴事實為有罪之陳述，本
院合議庭裁定由受命法官獨任進行簡式審判程序，判決如下：
    主  文
乙○○○共同犯洗錢防制法第十四條第一項之一般洗錢罪，處有期
徒刑參月，併科罰金新臺幣伍仟元，罰金如易服勞役，以新臺幣
壹仟元折算壹日。
未扣案犯罪所得新臺幣壹仟柒佰元沒收，於全部或一部不能沒收
或不宜執行沒收時，追徵其價額。
    事  實
乙○○○與真實姓名年籍資料不詳之「阿全」（無證據證明係未滿1
8歲之人，亦無證據證明成員有3人以上）聯繫後，知悉代領包裹
內容極為單純即能領取報酬，顯可能係作為掩護「阿全」遂行詐
欺取財犯行所用，而依乙○○○智識程度及社會經驗，可預見如有
來歷不明之人無端以給付與付出勞力顯不相當之報酬委由他人代
為領取包裹，常與財產犯罪有密切關聯而用以避免偵查犯罪人員
循線查緝，因而已預見代領轉送之包裹內物品，恐係詐騙集團所
取得之金融帳戶資料，欲用以作為收受及提領詐欺取財犯罪所得
及掩飾、隱匿詐欺不法所得去向之犯罪工具使用，若協助代領轉
送包裹，恐成為犯罪之一環而遂行詐欺取財及洗錢犯行，使他人
因此受騙致發生財產受損之結果，惟乙○○○仍基於縱使發生他人
因受騙致財產受損之結果，亦不違背其本意之詐欺取財及洗錢罪
之不確定故意，而與「阿全」共同意圖為自己不法所有，基於詐
欺取財之犯意聯絡，先由「阿全」於民國110年7月10日前某時許
，在臉書「家庭代工粉絲團」刊登附有通訊軟體LINE暱稱「仙女
逸材料登記」ID之求職廣告，甲○○遂於110年7月10上網瀏覽該訊
息後使用LINE與「仙女逸材料登記」聯絡，「仙女逸材料登記」
向甲○○佯稱「家庭代工購買材料應提供金融卡登記」等語，致甲
○○陷於錯誤而依指示於110年7月13日下午4時2分許，在臺中市○○
區○○路000○0號統一便利商店內，將其所申辦中華郵政股份有限
公司帳號00000000000000號帳戶、第一商業銀行帳號0000000000
0號帳戶金融卡各1張之包裹（取貨代碼：Z00000000000號）1個
，寄送至桃園市○○區○○路0段000號1樓統一便利商店後，乙○○○再
依「阿全」指示於110年7月15日中午12時43分許，至該門市向店
員報明領取本案包裹之聯絡電話號碼末3碼後領取本案包裹而既
遂，乙○○○隨即前往新北市板橋區某處，將本案包裹轉交與「阿
全」指定之人，並領取新臺幣（下同）1,700元之報酬。
    理  由
一、本案被告乙○○○所犯之罪，均係死刑、無期徒刑、最輕本刑
    為3年以上有期徒刑以外之罪，其於準備程序就前揭被訴事
    實為有罪之陳述，經受命法官告知簡式審判程序之旨，並聽
    取其與檢察官之意見後，本院合議庭裁定由受命法官獨任進
    行簡式審判程序，是本案之證據調查，依刑事訴訟法第273
    條之2規定，皆不受同法第159條第1項、第161條之2、第161
    條之3、第163條之1及第164條至第170條規定之限制。
二、上開犯罪事實，業據被告於本院準備程序及簡式審判程序中
    均坦承不諱（本院金訴卷第99頁、第107頁），核與被害人
    甲○○之指述情節大致相符（偵卷第27至31頁），並有被害人
    與「仙女逸材料登記」LINE對話紀錄、上開帳戶封面影本、
    7-ELEVEN貨態查詢系統查詢結果等各1份及監視器影像擷圖
    暨調查資料照片共12張（偵卷第35頁、第41至59頁）在卷可
    稽。綜上，被告上開任意性自白核與事實相符，自可採為論
    罪科刑之依據。本件事證已臻明確，被告犯行洵堪認定，應
    依法論科。
三、論罪科刑：
  ㈠核被告所為，係犯刑法第339條第1項之詐欺取財罪及洗錢防
    制法第14條第1項之洗錢罪。公訴意旨雖認被告係犯刑法第3
    39條之4第1項第2款之三人共同犯詐欺取財罪等語，惟刑法
    第339條之4第1項所列各款加重詐欺罪之構成要件事實既為
    刑罰權成立之事實，即屬於嚴格證明事項，然依被告供稱係
    受「阿全」指示前往領取本案包裹並交付與「阿全」指定之
    「羅小姐」，且實際上僅與「羅小姐」接觸、見面等語（偵
    卷第11頁），而實務上施用詐術者一人分飾多角之情形亦所
    在多有，自無法排除LINE通訊軟體暱稱「阿全」之人與「羅
    小姐」為同一人，且卷內亦無證據顯示除被告及「阿全」（
    或「羅小姐」）外有其他共犯共同施行本案詐術而人數達3
    人以上或有未滿18歲之少年共犯，自不能單憑此類犯罪常有
    多名共犯之臆測，即遽認本案符合「3人以上共同犯之」之
    加重詐欺成立要件，公訴意旨此部分認定容有未洽，惟起訴
    之基本社會事實同一，且本院於審理中已告知被告此罪名以
    供答辯（本院金訴卷第99頁）而無礙其防禦權行使，爰依刑
    事訴訟法第300條規定變更起訴法條。
  ㈡被告與「阿全」有犯意聯絡及行為分擔，為共同正犯。被告
    以一行為觸犯詐欺取財罪及洗錢罪為想像競合犯，應依刑法
    第55條前段規定，從重以洗錢罪處斷。
  ㈢犯洗錢防制法第14條、第15條之罪，在偵查或審判中自白者
    ，減輕其刑，洗錢防制法第16條第2項定有明文。被告所為
    洗錢犯行已於審理時自白犯罪，應依洗錢防制法第16條第2
    項之規定，減輕其刑。
  ㈣爰以行為人之責任為基礎，審酌被告不思正途獲取財物，為
    圖己利而參與「阿全」詐欺取財犯罪之分工，然考量被告非
    實際施以詐術致被害人陷於錯誤之人，所參與之犯罪情節應
    屬次要，對於被害人所侵害法益之危險性應較輕微，惟被告
    所為仍助長詐欺犯罪風氣並實際造成被害人受有財產損害，
    同時增加被害人尋求救濟困難，並考量被告終能坦承犯行之
    犯罪態度及被害人表明無意追究之意見，兼衡其自陳護專畢
    業之智識程度，無業，家境勉持之生活狀況等一切情狀，量
    處如主文所示之刑，併就罰金部分諭知易服勞役之折算標準
    。至被告所犯之罪雖不得易科罰金，然依刑法第41條第3項
    之規定，仍得聲請易服社會勞動，附此敘明。
  ㈤被告本案犯罪所得即報酬1,700元雖未扣案，仍應依刑法第38
    條之1第1項、第3項規定宣告沒收，於全部或一部不能沒收
    或不宜執行沒收時，追徵其價額。
據上論斷，應依刑事訴訟法第273條之1第1項、第299條第1項前
段、第300條，判決如主文。　　
本案經檢察官丙○○提起公訴，檢察官劉哲名到庭執行職務
中　　華　　民　　國　　111 　年　　12　　月　　13　　日
                  刑事第十五庭  法　官  林岷奭
以上正本證明與原本無異。
如不服本判決應於收受判決後20日內向本院提出上訴書狀，並應
敘述具體理由。其未敘述上訴理由者，應於上訴期間屆滿後20日
內向本院補提理由書(均須按他造當事人之人數附繕本)「切勿逕
送上級法院」。 
　　                            書記官　林慈思
中　　華　　民　　國　　111 　年　　12　　月　　14　　日
附錄本案論罪科刑法條全文：
洗錢防制法第14條
有第二條各款所列洗錢行為者，處7年以下有期徒刑，併科新臺
幣5百萬元以下罰金。
前項之未遂犯罰之。
前二項情形，不得科以超過其特定犯罪所定最重本刑之刑。
中華民國刑法第339條
（普通詐欺罪）
意圖為自己或第三人不法之所有，以詐術使人將本人或第三人之
物交付者，處5年以下有期徒刑、拘役或科或併科50萬元以下罰
金。
以前項方法得財產上不法之利益或使第三人得之者，亦同。
前二項之未遂犯罰之。